ACORDAO-COMPLETO-2340938

ACÓRDÃO DE RELAÇÃO

ACÓRDÃO DE RELAÇÃO 301/2019 ATA 2/2019 - PRIMEIRA CÂMARA

Acórdão 301/2019-TCU-Primeira Câmara
Os Ministros do Tribunal de Contas da União, reunidos em sessão da Primeira Câmara, tendo em vista que os efeitos financeiros dos atos de concessão em análise se exauriram antes de seu processamento pela Corte, ACORDAM, por unanimidade, com fundamento no art. 143, inciso II, do Regimento Interno, c/c o art. 7º da Resolução TCU nº 206, de 24/10/2007, em considerar prejudicados, por perda de objeto, os atos constantes deste processo, de acordo com os pareceres emitidos nos autos:
1. Processo TC-Processo 028.295/2018-8 (ATOS DE ADMISSÃO) 
	1.1. Interessados: Adriana Cristina Lopes Setemy (XXX.991.466-XX) ; Aldeci da Silva Dias (XXX.317.632-XX) ; Alessandra Azevedo Nascimento de Medeiros (XXX.116.154-XX) ; Alexandra Maria de Castro e Santos Araújo (XXX.900.893-XX) ; Almiro Alves de Abreu (XXX.000.902-XX) ; Ana Carla de Oliveira Gonçalves (XXX.814.242-XX) ; Ana Paula Cinta (XXX.030.328-XX) ; Anay Cardoso Miranda (XXX.618.882-XX) ; Benedito Junior Lima de Medeiros (XXX.164.812-XX) ; Carina Baia Rodrigues (XXX.001.252-XX) ; Carlos André de Moura Barros (XXX.004.883-XX) ; Carlos Eduardo Gouveia Guedes (XXX.847.592-XX) ; Daniele de Jesus Martins Dantas (XXX.036.112-XX) ; Diego Samaro Belo Barriga (XXX.125.662-XX) ; Edinelma Pantoja Vaz Assis (XXX.037.902-XX) ; Edson Machado de Brito (XXX.149.886-XX) ; Elaide Martins da Cunha (XXX.827.672-XX) ; Elizabeth Gomes Souza (XXX.122.932-XX) ; Eric Joel Ferreira do Amaral (XXX.066.652-XX) ; Euzébio de Oliveira (XXX.076.629-XX) 
	1.2. Órgão/Entidade: Fundação Universidade Federal do Amapá
	1.3. Relator: Ministro Walton Alencar Rodrigues
	1.4. Representante do Ministério Público: Procurador Rodrigo Medeiros de Lima
	1.5. Unidade Técnica: Secretaria de Fiscalização de Pessoal (SEFIP) .
	1.6. Representação legal: não há.
	1.7. Determinações/Recomendações/Orientações: não há.

Primeira Câmara

Fundação Universidade Federal do Amapá

Adriana Cristina Lopes Setemy (XXX.991.466-XX); Aldeci da Silva Dias (XXX.317.632-XX); Alessandra Azevedo Nascimento de Medeiros (XXX.116.154-XX); Alexandra Maria de Castro e Santos Araújo (XXX.900.893-XX); Almiro Alves de Abreu (XXX.000.902-XX); Ana Carla de Oliveira Gonçalves (XXX.814.242-XX); Ana Paula Cinta (XXX.030.328-XX); Anay Cardoso Miranda (XXX.618.882-XX); Benedito Junior Lima de Medeiros (XXX.164.812-XX); Carina Baia Rodrigues (XXX.001.252-XX); Carlos André de Moura Barros (XXX.004.883-XX); Carlos Eduardo Gouveia Guedes (XXX.847.592-XX); Daniele de Jesus Martins Dantas (XXX.036.112-XX); Diego Samaro Belo Barriga (XXX.125.662-XX); Edinelma Pantoja Vaz Assis (XXX.037.902-XX); Edson Machado de Brito (XXX.149.886-XX); Elaide Martins da Cunha (XXX.827.672-XX); Elizabeth Gomes Souza (XXX.122.932-XX); Eric Joel Ferreira do Amaral (XXX.066.652-XX); Euzébio de Oliveira (XXX.076.629-XX)

WALTON ALENCAR RODRIGUES

não há.

Procurador Rodrigo Medeiros de Lima

ATOS DE ADMISSÃO (ADS)

Secretaria de Fiscalização de Pessoal (SEFIP).